臺灣士林地方法院刑事判決　　　　　　　 95年度訴字第807號
公　訴　人　臺灣士林地方法院檢察署檢察官
被　　　告　己○○
　　　　　　　　　　（現另案於臺灣基隆監獄執行）
選任辯護人　張明俠律師
上列被告因違反槍砲彈藥刀械管制條例等案件，經檢察官提起公
訴（95年度偵字第815 號、95年度偵緝字第590 號），本院判決
如下：
    主  文
己○○未經許可，持有可發射子彈具有殺傷力之改造手槍，累犯
，處有期徒刑年肆月，併科罰金新臺幣捌萬元，罰金如易服勞
役，以新臺幣壹仟元折算壹日。扣案如附表之改造手槍支（含
彈匣個）均沒收。
    事  實
一、己○○前於民國89年間因施用毒品案件，經臺灣板橋地方法
    院以89年度板簡字第1845號判處有期徒刑6 月確定，於民國
    91年4 月14日入監執行完畢（構成累犯）；又於92年間因施
    用毒品及妨害兵役治罪條例等案件，經法院分別判處7 月、
    5 月、4 月、4 月確定，並經臺灣高等法院以92年度聲字第
    1497號裁定，應執行有期徒刑1 年5 月確定，已於94年3 月
    31日縮短刑期假釋出獄，並於同年5 月5 日假釋期滿。詎仍
    不知悔改，於94年3 月31日起迄同年12月18日前某日，自姓
    名年籍不詳之人收受附表所示可發射子彈具有殺傷力之改造
    手槍3 支（槍枝型號及管制編號詳如附表），自斯時起，即
    未經許可持有上開有殺傷力之槍枝，並將之藏放在基隆市○○街400 巷14號住處。嗣於94年12月18日己○○與丙○○、
    庚○○、李健維、乙○○（以上5 人涉毒品案件部分由臺灣
    士林地方法院檢察署檢察官另案偵辦）等人攜帶現金，與案
    外人龔瑞章前往臺北縣中和市○○街青山旅館購買毒品時，
    遭龔瑞章、陳偉仁（所涉違反槍砲彈藥刀械管制條例部分由
    臺灣高等法院另案審理中）等人持不明槍枝搶走丙○○所有
    之現金180 萬元，而李健維於追趕龔瑞章等人過程亦遭不詳
    之人持槍打傷入院急診，員警據報後循線於翌日凌晨5 時45
    分許，前往丙○○位於臺北縣汐止市○○街647 號14樓租屋
    處搜索，當場查獲丙○○、己○○、乙○○及庚○○等4 人
    ，並於租屋處外中庭天井處扣得己○○攜帶至上址之前開改
    造手槍3 支（含彈匣3 個），而查悉上情。
二、案經臺北縣政府警察局土城分局移送臺灣士林地方法院檢察
    署檢察官偵查起訴。
    理  由
一、證據能力：
(一)按被告以外之人於審判外之言詞或書面陳述，除法律有規定
    者外，不得作為證據；次按被告以外之人於審判外向法官所
    為之陳述，得為證據；又被告以外之人於偵查中向檢察官所
    為之陳述，除顯有不可信之情況者外，得為證據；再按被告
    以外之人於審判中有下列情形之一，其於檢察事務官、司法
    警察官或司法警察調查中所為之陳述，經證明具有可信之特
    別情況，且為證明犯罪事實之存否所必要者，得為證據：一
    死亡者。二身心障礙致記憶喪失或無法陳述者。三滯留國外
    或所在不明而無法傳喚或傳喚不到者。四到庭後無正當理由
    拒絕陳述者，刑事訴訟法第159 條第1 項、第159 條之1、
    第159 條之3 分別定有明文。
(二)查證人丙○○於警詢中之陳述，係被告以外之人於審判外之
    陳述，固屬傳聞證據，惟於本院審理中經合法傳喚及囑託臺
    灣基隆地方法院檢察署檢察官拘提無著等情，有本院送達傳
    票、及上開函文各1 件在卷可稽，足認證人丙○○於本院審
    判中有所在不明而無法傳喚之情形，而證人丙○○於警詢時
    所證述之內容，經查與其餘證人證述互核後大致相符，且證
    人丙○○警詢時，並無來自被告方面之壓力而出於虛偽不實
    之指證或事後串謀而故為迴護被告之機會，亦無設詞誣陷被
    告之動機存在等情節，是本院認為證人丙○○於警詢中之陳
    述，客觀上具有較可信之特別情況，同時也是證明被告犯罪
    事實存否所必要，故依上揭規定，應有證據能力。次查證人
    李建維於偵查之陳述，係以證人身分經具結而為陳述，而按
    偵查中檢察官向被告以外之人所取得之陳述，原則上均能遵
    守法律規定，不致違法取供，是其可性信極高，因此上開證
    據固為傳聞證據，但其信用度有受擔保，且證人與被告又僅
    為朋友關係，無攀誣被告之動機，無顯不可信之情況，依上
    說明，其於偵查中之證述亦具有證據能力。再查證人丙○○
    、乙○○、庚○○在本院94年度聲羈字第282 號聲請羈押案
    件時，於94年12月24日所為之陳述，係向法官所為之陳述，
    依上開規定，亦得為證據，合先敘明。
二、訊據被告己○○固坦承於94年12月19日下午5 時45分許在臺
    北縣汐止市○○街647 號14樓丙○○及其女友租屋處為警查
    獲，並與搜索員警同至上開租處外中庭天井處啟出扣案之改
    造手槍3 支等情，惟矢口否認有何未經許可持有手槍犯行，
    辯稱：上揭手槍非伊所有，係丙○○所有，警偵訊時應丙○○要求代為頂罪，方承認上開改造手槍為其所有，且為警查
    獲時，承辦員警丁○○告訴丙○○叫他找人出來頂槍，他們
    才放走丙○○之女友云云。經查：
(一)上揭改造手槍3 支確係員警於前開時地搜索時，經被告出於
    自願性同意搜索，而帶同員警至上開丙○○租屋處外中庭天
    井所查獲等情，為被告於警詢、偵查及本院羈押訊問時所是
    承（見偵查卷第18頁、第186 頁、本院聲羈卷第5 至6 頁）
    ，並經證人即查獲本案之警員甲○○、戊○○、丁○○於本
    院審理時證述明確（見本院96年1 月11日審判筆錄第4 至5
    頁、第9 至11頁、96年2 月8 日審判筆錄第6 至7 頁），復
    有自願受搜索同意書、臺北縣政府警察局土城分局搜索扣押
    筆錄、扣押物品目錄表、扣押物品照片、搜索時之現場照片
    30 張 在卷可資佐證（見95年度偵字第81 5號偵查卷第42至
    48頁、第53至55頁、第63至67頁、第164 至178 頁），是本
    件扣案如附表所示之改造手槍3 枝是被告帶同員警至前揭丙○○租屋處外中庭天井起出之事實，應可認定。
(二)又扣案之手槍3 支經送內政部警政署刑事警察局鑑定結果，
    該局於94年12月19日以刑鑑字第0940193917號槍彈鑑定書（
    見同上偵卷第125 至129 頁）覆以：「一、送鑑改造手槍A
    壹支（槍枝管制編號0000000000號），認係由仿BERETTA 廠
    84型半自動手槍製造之槍枝換裝土造金屬槍管而成之改造手
    槍，機械性能良好，可供擊發適用子彈使用，認具殺傷力。
    二、送鑑改造手槍B 壹支（槍枝管制編號0000000000號），
    認係由仿WALTHER 廠PPK/S 型半自動手槍製造之槍枝換裝土
    造金屬槍管而成之改造手槍，機械性能良好，可供擊發適用
    子彈使用，認具殺傷力。三、送鑑改造手槍C 壹支（槍枝管
    制編號0000000000號），認係仿FN廠1910刑半自動手槍製造
    之槍枝，換裝土造金屬槍管改造而成之改造手槍，機械性能
    良好，可供擊發適用子彈使用，認具殺傷力。」，並有檢附
    之槍枝照片10張附卷可稽，是扣案改造手槍3 枝確具有殺傷
    力乙節，亦可認定。
(三)厥有爭執者，本件在丙○○上開租屋處外查扣之槍枝3 支，
    究係被告所持有，抑或係證人丙○○所持有？被告是否因丙○○之教唆而為其頂罪？經查：
  (1)上揭事實，業經被告於本院94年12月20日聲請羈押案件訊問
    時自白稱：警察在房子中庭起出槍彈，房子是1 個口字型建
    物，中間有中庭，槍是在中庭的網子查獲的，因為警察來時
    我把槍彈丟在那裡，那是我丟的。因為我是中間人，那天錢
    被對方搶走後，我回到基隆打給對方，我說錢怎麼搶走了，
    我怎麼跟對方交代，對方口氣硬要把錢坳過去，我說的對方
    是龔瑞章，我丟槍彈時沒有人看到，那時走出中庭時，庚○○他們說樓下有警察，我就把整個包包丟到中庭，槍彈是放
    在包包裡，也是我帶警察去找出來的，這槍彈我沒有交給任
    何人，槍彈都是我的，因為龔瑞章否認把錢拿走，還說不曉
    得是什麼錢，我拿這些槍彈是要去嚇龔瑞章，沒有人叫我帶
    槍彈，回汐止後與龔瑞章通過電話氣不過才去拿槍，拿槍後
    庚○○有看到槍，進房子後有把槍攤開給大家看，我有跟他
    們講，要去跟龔瑞章把錢拿回來等語（見本院94年度聲羈字
    第282 號偵查卷第7 至8 頁、第19頁）。
  (2)又查，扣案之改造手槍3 支是被告己○○於員警搜索前放置
    於包包內攜帶至上開丙○○租屋處乙節，已據證人丙○○於
    警詢及本院聲請羈押庭、證人乙○○及庚○○於本院聲請羈
    押庭、本院審理時分別證述明確。證人丙○○證稱：扣案之
    槍彈是己○○的，己○○帶來的，用途為我們要去找搶我錢
    的人等語（見同上偵卷第9 、10頁）；回到汐止租屋處，己○○基於中間人介紹立場，認為他被騙，被出賣，才去帶槍
    來，他的3 把槍如何來我不知道，被警察查獲時，他的槍是
    從房子外面查獲等語（見同上本院聲羈卷第4 頁）。證人乙○○證稱：我知道己○○有背1 個包包來，後來才知道裡面
    有槍，己○○何時去拿包包不知道，中間我有離開汐止，在
    汐止丙○○女友家，警察來查獲時有看到放槍的包包，去汽
    車旅館時沒有看到那個包包等語（見同上本院聲羈卷第13頁
    ）；警察找到3 把槍枝是怎麼來的我不知道，我只知道當時
    我在的時候，我在房間的時候，警察還沒有來的時候，己○○從外面進來的時候，背偵查卷第175 頁照片上這個包包。
    之前在警察局、檢察官面前說槍枝是己○○的，是因為當時
    我是看到己○○背進來的，所以我就認為槍是己○○的。回
    到汐止之後，己○○有先離開汐止丙○○女友家，不然怎麼
    會之前沒有槍，後來有槍，如果槍戰當時有槍的話就不用回
    去了，己○○離開汐止的租屋處，他好像是說要回基隆拿東
    西，他好像有說他有與龔瑞章通過電話，但對方不願意把錢
    還給丙○○等語（見本院96年2 月8 日審判筆錄第23至25頁
    ）。證人庚○○證稱：回汐止丙○○女友家才知道我們這邊
    的人有槍，是己○○把槍拿出來，不知道己○○從何處把槍
    拿出來，他有離開一下下，我們先去汐止，後來乙○○才跟
    己○○離開，己○○約1 、2 小時候回來，己○○把槍放在
    包包裡帶到丙○○女友住處，從旅館回汐止時才看到那個包
    包等語（見同上本院聲羈卷第15、16頁）；己○○開庭時自
    己也說槍是他的，在警局也說是他的，己○○被查獲及移送
    的過程中沒有說他是幫丙○○扛槍，他回汐止後有離開，再
    回汐止時有拿壹個包包，是壹個深色側背的包包，好像是偵
    查卷第176 頁照片上的包包，在偵查庭我有說槍是己○○的
    ，在法院羈押庭訊問時我有說回汐止時才知道有槍，拿槍出
    來的人是己○○，己○○把槍攤開給大家看，當時這樣說是
    對的等語（見本院96年2 月8 日審判筆錄第16至20頁）。互
    核證人丙○○、乙○○、庚○○上開證言與被告前揭自白，
    彼等就準備槍枝之動機、槍枝是何人帶至丙○○租屋處、是
    何時以何方式帶至丙○○租屋處及警察如何查獲扣案槍枝等
    情節，均陳述一致且詳盡，堪信被告前揭自白與事實相符，
    被告事後翻異前詞，無證據可佐，不足採信。
  (3)被告雖辯稱因承辦員警丁○○告知丙○○須找人出來頂槍，
    員警才不會移送丙○○之女友，其受丙○○教唆才為其頂替
    持有扣案槍枝云云。惟證人即海巡署台南市機動查緝隊擔任
    分隊長丁○○到本院作證時，否認有上開陳述，並證稱：被
    告說是因為要放丙○○的女朋友才要人扛槍，我鄭重否認，
    之所以丙○○的女朋友沒有移送，是因為她手上還有一個嬰
    兒，而且監聽的時候也沒有聽到其有相關的犯罪事實，被告
    說只有我、丙○○還有被告三個人在房間，我沒有必要跟他
    們談條件等語（見本院96年2 月8 日審判筆錄第9 、12頁）
    ，且本案是海巡署台南市機動查緝隊對丙○○之電話監聽後
    ，發覺其涉有毒品案件，在94年12月18日經由現譯監聽到有
    毒品糾紛，要有槍戰，而協調相關的警察單位到現場查緝丙○○等人，業經證人丁○○於本院審理時到庭證述明確（見
    同上本院審判筆錄第4 頁），並有臺灣高雄地方法院檢察署
    通訊監察書、電話附表及行動電話0000000000號通話紀錄表
    在卷可佐（見同上偵卷第78至124 頁），顯見承辦員警已懷
    疑丙○○涉及不法並為相當調查，經執行搜索後又確實扣得
    相關違禁物品，依法即可將丙○○等人移送地檢署偵辦，實
    無要求丙○○找人頂槍之必要。況扣案之槍枝係員警與被告
    同至丙○○租屋處外中庭天井所查獲，並非於租屋處內發現
    ，尚難認上開槍枝為丙○○之女友所持有，員警據此未移丙○○之女友，亦難認有何違法之處。再衡諸常情，持有槍枝
    為嚴重之犯罪，被告前曾有多次犯罪前科紀錄，對此應知之
    甚詳，豈有因員警要求丙○○找人出來頂槍，丙○○口頭上
    要其出面頂替，其即願受重典而為不實陳述自白持有槍枝，
    其上開所辯顯與常情相違，要難採信。
  (4)再者，被告另辯稱：依證人丙○○之0000000000號行動電話
    通聯譯文顯示，其於94年12月19日凌晨零點29分時與某人（
    談話紀錄表上標示為B） 之對話中，曾提及於94年12月18日
    至臺北縣中和市○○街青山旅館購買毒品時有帶3 台，而3
    台即是3 枝槍的意思，足證扣案之槍枝係證人丙○○所有云
    云。然證人丙○○前經警移送曾於94年12月18日19時40分許
    共同持扣案之改造手槍前往臺北縣中和市○○路○○街之青
    山旅館，向龔瑞章購買毒品，因認其涉有槍砲彈藥刀械管制
    條例第7 條第4 項之罪嫌部分，業經臺灣士林地方法院檢察
    署檢察官於95年12月6 日以被告丙○○犯罪嫌疑不足，而為
    不起訴處分確定，此有同署95年度偵續字第158 號不起訴處
    分書1 份在卷可稽（見本院卷），且證人丙○○、乙○○、
    庚○○、李建維分別於偵查、本院羈押庭訊問及本院審理時
    均一致否認至青山旅館交易時有攜帶扣案之改造手槍前往（
    同上偵查卷第210 頁、同本院聲羈卷第4 、13頁、本院96
    年2 月8 日審判筆錄第23頁），參以依卷附前揭證人丙○○
    之行動電話監聽譯文內容以觀，僅聽到丙○○與不詳之人談
    及買賣毒品及稱有2 支槍在小賓（即李健維）那邊，李健維
    因來不及開槍而中槍之事，並無證人丙○○持有扣案槍械之
    相關對話，被告丙○○雖於94年12月19日與「阿龜」即己○○之對話中有提及有位名為「詩儀」之不詳姓名年籍之人打
    電話表示對方也有人中槍，而丙○○與姓名年籍不詳之「阿
    正」雖亦有談到是否在試槍等語，但對話中均未提及是何人
    持有槍械及所持有之槍械是否即為扣案之手槍，此亦有監聽
    譯文1 份在卷可憑（見同上偵查卷第123 頁），尚難僅因上
    開監聽譯文即認扣案之槍枝係證人丙○○所有。況證人丙○○之前開譯文內容，與證人庚○○、李建維、乙○○前揭證
    言相違，是否屬實，已有可疑，自不足採為有利被告之認定
    。
(四)綜上所述，被告上揭所辯均不足採信，本件事證明確，自應
    認定被告自不詳時間、地點取得扣案附表之槍枝3 支而非法
    持有之，從而被告上開犯行足堪認定，應依法論罪科刑。
三、論罪科刑之理由：
(一)按未經許可持有槍砲、彈藥、刀械等，其持有之繼續，為行
    為之繼續，並非狀態之繼續，亦即一經持有，該罪雖告成立
    ，但其完結須繼續至持有行為終了之時為止（最高法院94年
    台上字第7415號判決參照）。又刑法於94年2 月2 日修正公
    布，並自95年7 月1 日起施行，行為後法律有變更者，應依
    刑法第2 條第1 項予以比較適用，本條所稱「行為後」，係
    指犯罪最後行為終了之後。查被告持有上揭槍彈至94年12月
    19日5 時45分許為警查獲，其持有行為之終了時點在刑法修
    正施行前，自應依刑法第2 條第1 項為新舊法比較適用。
(二)按可發射子彈具有殺傷力之槍枝屬於槍砲彈藥刀械管制條例
    第4 條第1 項第1 款所稱之槍砲。又按未經許可無故持有手
    槍罪、其他可發射子彈具有殺傷力之槍枝罪及子彈罪，只須
    未經主管機關許可，且無正當理由而將該槍枝、子彈置於自
    己實力支配之下，罪即成立，至是否為自己持有，或持有時
    間之長短，皆所不問，最高法院95年臺上字第2419號判決參
    照。核被告所為，係犯槍砲彈藥刀械管制條例第8 條第4 項
    之未經許可，持有可發射子彈具有殺傷力之改造手槍罪。公
    訴人雖僅認定被告製造前開槍枝（起訴製造部分，應不另無
    罪之諭知，詳如後述），未援引前開條文，但製造槍枝本身
    ，兼有持有之性質，是以被告持有前開具有殺傷力玩具手槍
    行為，仍為起訴範圍，本院自應加以審究。
(三)又被告行為後，刑法於94年2 月2 日修正公布，並於95年7
    月1 日施行，刑法第2 條第1 項「行為後法律有變更者，適
    用行為時之法律。但行為後之法律有利於行為人者，適用最
    有利於行為人之法律」之規定，係規範行為後法律變更所生
    新、舊法律比較適用之準據法，並非刑法實體法律，自不生
    行為後法律變更之比較適用問題，故刑法修正施行後，應適
    用修正後第2 條第1 項規定，依「從舊、從輕」原則，為新
    舊法律之比較適用。被告所犯槍砲彈藥刀械管制條例第8 條
    第4 項有併科一定金額以下罰金之規定，被告行為時之修正
    前刑法第33條第5 款係規定：「罰金：1 元以上」，修正後
    刑法第33條第5 款則規定：「罰金：新臺幣1,000 元以上，
    以百元計算之。」比較修正前後之規定，以修正前之規定較
    有利於被告。
(四)又按刑法第2 條第1 項係規範行為後「法律變更」所生新舊
    法比較適用之準據法，故被告行為後刑法條文之修正，對於
    被告並無有利或不利之情形者（例如新舊法處罰輕重相同，
    犯罪構成要件亦無寬嚴之別等），即無庸適用修正後刑法第
    2 條第1 項規定。被告一行為同時持有槍枝3 支，為同種想
    像競合犯。被告行為後，刑法第55條雖增列但書，惟僅係將
    實務上想像競合犯不得科以較輕罪名所定最輕本刑以下之刑
    之見解明文化，並無新舊法比較適用問題，應依修正後刑法
    第55條前段規定，從一重之未經許可持有可發射子彈具有殺
    傷力之改造手槍罪處斷。
(五)又94年2 月2 日修正公布，而於95年7 月1 日生效實施之刑
    法第47條將舊刑法修正限制為受徒刑之執行完畢，或一部之
    執行而赦免後，五年以內「故意」再犯有期徒刑以上之罪者
    ，始成立累犯。查被告有事實欄所載之前科執行情形，有臺
    灣高等法院被告之全國前案紀錄表附卷可按，其於有期徒刑
    執行完畢後，5 年內再犯本案有期徒刑之罪，依修正前行為
    時刑法第47條及修正後刑法第47條第1 項之規定，均構成累
    犯，均應依法加重其刑，對被告並無有利或不利情形，無適
    用修正後刑法第2 條第1 項之規定比較新舊法適用之問題，
    應依修正後刑法第47條第1 項規定，論以累犯，並加重其刑
    。
(六)爰審酌被告前有犯罪紀錄，素行不佳，非法持有槍枝對社會
    治安潛藏高度危害，被告明知持有槍枝為法所嚴禁之行為，
    猶未經許可而非法持有，所為甚不足取，且犯後未坦承犯罪
    ，難見悔意，惟衡其持有之槍枝數量，且尚未以之犯罪即為
    警查獲，未造成實際危害，並考量被告其智識程度及犯罪手
    段等一切情狀，認公訴人求刑9 年，稍嫌過重，爰酌情量處
    如主文所示之刑。
(七)另被告行為後，刑法第42條第2 項關於易服勞役折算標準之
    規定，亦於94年1 月7 日修正，並於94年2 月2 日公布，自
    95 年7月1 日生效施行。而被告於行為時，刑法第42條第2
    項前段規定：「易服勞役以1 元以上3 元以下折算1 日。」
    ；又被告行為時之易服勞役折算標準，業據修正前罰金罰鍰
    提高標準條例第2 條前段規定（已於95年5 月17日修正時刪
    除，於95年7 月1 日施行），就其原定數額提高為100 倍折
    算1 日，則本件被告行為時之易服勞役折算標準，應以銀元
    100 元（即新臺幣300 元）以上300 元（即新臺幣900 元）
    以下折算1 日。惟95年7 月1 日修正公布施行之刑法第42條
    第3 項前段規定：「易服勞役以新臺幣1 仟元、2 仟元或3
    仟元折算1 日」，比較修正前後之易服勞役折算標準，以修
    正後之規定，較有利於被告，併依修正後刑法第42條第3 項
    前段規定，就罰金部分諭知易服勞役之折算標準，以示懲儆
    。
(八)扣案如附表編號1 至3 所示之改造手槍3 支（含彈匣3 個）
    ，均屬違禁物，均應依刑法第38條第1 項第1 款規定予以沒
    收。
四、公訴意旨另以：被告己○○於前述時間，在台北縣三重市某
    玩具店，購得上開玩具手槍3 支後，在基隆市○○街之某鐵
    工廠，將該玩具手槍換裝土造金屬槍管並鑽通阻鐵，製造成
    為可發射子彈具有殺傷力之槍枝，因認被告涉有槍砲彈藥刀
    械管制條例第8 條第1 項之製造改造槍枝罪嫌云云。訊之被
    告堅決否認有何製造槍枝之犯行，辯稱：上開槍枝不是我的
    ，不是我製造的，是丙○○交給我的，我沒有改造扣案之槍
    枝等語。經查：
(一)按犯罪事實應依證據認定之，無證據不得認定犯罪事實；又
    不能證明被告犯罪者，應諭知無罪之判決。刑事訴訟法第15
    4 條第2 項、第301 條第1 項前段，分別定有明文。又被告
    或共犯之自白，不得作為有罪判決之唯一證據，仍應調查其
    他必要之證據，以察其是否與事實相符，刑事訴訟法第156
    條第2 項定有明文。是被告或共犯雖經自白，仍應調查其他
    必要之證據，以察其是否與事實相符。立法目的乃欲以補強
    證據擔保自白之真實性；亦即以補強證據之存在，藉之限制
    自白在證據上之價值。而所謂補強證據，則指除該自白本身
    外，其他足資以證明自白之犯罪事實確具有相當程度真實性
    之證據而言。雖其所補強者，非以事實之全部為必要，但亦
    須因補強證據與自白之相互利用，而足使犯罪事實獲得確信
    者，始足當之（最高法院74年臺覆字第10號判例參照）。
(二)公訴人認定被告涉犯未經許可製造可發射子彈具有殺傷力之
    手槍罪，無非係以被告於警詢及偵訊時供述及被告持有前揭
    改造手槍為其主要依據。然查，被告於警詢時先供稱：我係
    於93年間，在三重市○○路「華山」模型槍店，每把6 千至
    8 千不等價格共計1 萬8 仟元所購得，再自行當場更換槍管
    ，所改造完成等語（見偵查卷第20至21頁），嗣於偵查中復
    供陳：三隻改造手槍及子彈16發是我帶去的，槍彈來源是我
    在台北縣三重市華山玩具店買的道具槍，我回去將用電鑽鑽
    通阻鐵，就可以用了，我在基隆市○○街龍合鐵工廠內鑽通
    的，我是在94年年初（農曆過年初二、初三）的時候同時購
    買槍彈等語（見偵查卷第186 至187 頁），依被告上開供述
    內容觀之，其雖曾坦承改造上開手槍，但忽稱是以換裝槍管
    之方式改造，忽又稱是以電鑽鑽通槍管阻鐵方式改造，前後
    供述不一，且對於上開手槍購入之時間，先稱是93年間購得
    ，後又改稱是在94年年初農曆初二、三購入，亦有矛盾，況
    被告前因施用毒品案件、妨害兵役治罪條例等案件，經法院
    分別判處罪刑確定，並經臺灣高等法院裁定應執行有期徒刑
    1 年5 月確定，於93年1 月9 日入監執行，至94年3 月31日
    縮短刑期假釋出獄等情，有臺灣高等法院被告前案紀錄表1
    份在卷可查，可見被告偵訊中自白係於94年年初農曆初二、
    三購入扣案槍枝，加以改造乙節，顯與事實不符，其上開自
    白有重大瑕疵；另本院依職權向基隆市警察局第二分局、台
    北縣政府警察局三重分局函查，經員警實地查訪結果並未發
    現基隆市○○街有開設「龍合鐵工廠」、台北縣三重市○○
    路未發現有開設「華山模型槍店」等事實，亦有基隆市警察
    局第二分局95年11月27日基警二分偵字第0950212208號函、
    台北縣政府警察局三重分局95年12月8 日北縣警重偵字第09
    50055312號函各1 份在卷可稽，足證被告上開警詢、偵查自
    白，有關製造改造手槍部分，多與事實不符，且有重大瑕疵
    ，自難採信。
(三)又改造槍枝並非易事，除需有一定之專業知識外，尚須有特
    定之工具，本件被告前無任何違反槍砲彈藥刀械管制條例犯
    罪前科，有臺灣高等法院前案紀錄表1 份在卷可稽，則被告
    是否具備此等知識，亦難證明；再者本案並未扣得被告用以
    製造手槍之改造工具，且遍查全卷又無其他人證、物證等適
    當之補強證據，足以佐證被告前揭警偵訊之自白確與事實相
    符。依照前開法律規定，尚不得僅據被告於警詢及偵查中之
    自白，逕認被告有公訴人所指改造槍枝之行為。
(四)綜上所述，被告所辯其並未製造上開改造手槍等語，尚堪採
    信。公訴人所舉證據，尚不能證明被告確有槍砲彈藥刀械管
    制條例第8 條第1 項改造槍枝罪嫌，原應為無罪之諭知，惟
    此部分公訴人認與上開有罪之持有部分有實質上一罪之關係
    ，爰不另為無罪之諭知。
據上論斷，應依刑事訴訟法第299 條第1 項前段，槍砲彈藥刀械
管制條例第8 條第4 項，刑法第2 條第1 項、第11條前段、第55
條、第47條第1 項、第42條第3 項前段、第38條第1 項第1 款，
判決如主文。
本案經檢察官方祥鴻到庭執行職務。
中　　華　　民　　國　　96　　年　　 5　　月　　 3　　日
　　　　　　刑事第五庭審判長法  官  周政達
                            法　官　周群翔
                            法　官　汪梅芬
以上正本證明與原本無異。
如不服本判決，應於送達後10日內，向本院提出上訴狀。
                            書記官  張馨尹
中　　華　　民　　國　　96　　年　　5 　　月　　3 　　日
 附表：
┌──┬───────────────┬────────┬─────┐
│編號│扣  案  物  品  名  稱        │數            量│備      註│
├──┼───────────────┼────────┼─────┤
│ １ │仿BERETTA 廠84型半自動手槍製造│1 支            │有殺傷力  │
│    │之槍枝換裝土造金屬槍管而成之改│                │          │
│    │造手槍（含彈匣1 個，槍枝管制編│                │          │
│    │號0000000000號）              │                │          │
├──┼───────────────┼────────┼─────┤
│ ２ │仿WALTHER 廠PPK/S 型半自動手槍│1 支            │有殺傷力  │
│    │製造之槍枝換裝土造金屬槍管而成│                │          │
│    │之改造手槍（含彈匣1 個，槍枝管│                │          │
│    │制編號0000000000號）          │                │          │
├──┼───────────────┼────────┼─────┤
│ ３ │仿FN廠1910刑半自動手槍製造之槍│1 支            │有殺傷力  │
│    │枝，換裝土造金屬槍管而成之改造│                │          │
│    │手槍（含彈匣1 個，槍枝管制編號│                │          │
│    │0000000000號）                │                │          │
└──┴───────────────┴────────┴─────┘
附錄論罪科刑法條
槍砲彈藥刀械管制條例第8條第4項
未經許可，持有、寄藏或意圖販賣而陳列第 1 項所列槍枝者，處
3 年以上10年以下有期徒刑，併科新臺幣700 萬元以下罰金。
